【裁判字號】    99,交聲,2044
【裁判日期】    990729
【裁判案由】    聲明異議
【裁判全文】
臺灣高雄地方法院交通事件裁定        99年度交聲字第2044號
原處分機關  高雄市政府交通局
異  議  人  甲○○
上列異議人因違反道路交通管理處罰條例案件，對於高雄市政府
交通局99年7 月7日所為之處分（高市交裁字第裁32-B00000000
號），聲明異議，本院裁定如下：
    主  文
異議駁回。
    理  由
一、原處分意旨略以：異議人即受處分人甲○○於民國99年6 月
    27日20時42分，駕駛車號SE-5395 號自小客車行經高雄市○
    ○路與中山路口，因酒後駕車先施以漱口，再以酒測器測得
    值為0.45毫克/ 公升之交通違規，經高雄市政府警察局楠梓
    分局楠梓派出所警員當場填掣高市警交字第B00000000 號舉
    發違反道路交通管理事件通知單，舉發違規，嗣經原處分機
    關依道路交通管理處罰條例第35條第1 項第1 款，及違反道
    路交通管理事件統一裁罰基準及處理細則第41條第4 項等規
    定，裁處罰鍰新台幣（下同）3 萬4500元，吊扣（普通小型
    車）駕駛執照12個月，並施以道安講習等語。
二、異議人則以：當日異議人於因酒駕遭警攔檢後，罰鍰3 萬45
    00元最長可分18期，而該車遭警移置保管，但該車是異議人
    之交通工具，警員告知要繳清罰款後始能領回，為此依法聲
    明異議，請求撤銷原處分云云。
三、按汽車駕駛人，駕駛汽車經測試檢定酒精濃度超過規定標準
    者，處新臺幣1 萬5000元以上6 萬元以下罰鍰，並當場移置
    保管該汽車及吊扣其駕駛執照1 年，道路交通管理處罰條例
    第35條第1 項第1 款，定有明文。經查：異議人99年6 月27
    日20時42分，駕駛車號SE-5395 號自小客車行經高雄市○○
    路與中山路口，因酒後駕車先施以漱口，再以酒測器測得值
    為0.45毫克/ 公升之交通違規，經高雄市政府警察局楠梓分
    局楠梓派出所警員當場掣單舉發違規，嗣經原處分機關依道
    路交通管理處罰條例第35條第1 項第1 款等規定，裁處罰鍰
    3 萬4500元，吊扣（普通小型車）駕駛執照12個月，並施以
    道安講習等情，為異議人所不爭執（見本院卷第1 頁），並
    有上開舉發違反道路交通管理事件通知單、違反道路交通管
    理案件裁決書、電腦酒測測定值單據等，附卷可稽，足以認
    定。揆諸前開說明，異議人有上揭違規事實明確，原處分機
    關依道路交通管理處罰條例第35條第1 項等規定，裁處罰鍰
    3 萬4500元，吊扣（普通小型車）駕駛執照12個月，並施以
    道安講習等，均無違誤。異議人聲明異議，為無理由，應予
    駁回。至異議人如何領回移置保管車輛乙節，並非本件裁決
    書之裁決之範圍，併為說明。
四、據上論斷，依道路交通案件處理辦法第19條，裁定如主文。
中    華    民    國    99    年    7     月    29    日
                  交通法庭    法  官  施盈志
以上正本證明與原本無異。
如不服本裁定，應於送達後5日內，向本院提出抗告狀。
中    華    民    國    99    年    7     月    29    日
                                書記官  林雅婷

司法院資訊處製作；財團法人民間司法改革基金會備份。
